# 合并资产负债表不平！大家帮我看是哪里出了问题。

提问人：紫云金沙 时间：2022-08-08 14:25:00
背景资料：
年初，P公司资产负债表：
现金 1000 元，所有者权益 1000 元（全部是实收资本）。
S公司资产负债表：
现金 100 元，所有者权益 100 元（全部是实收资本）。
P公司和S公司无关联关系。报表如下：
年初资产负债表（合并前）P公司S公司P公司S公司现金 1000100 实收资本 1000100 资产总计 1000100 负债和所有者权益总计 1000100 P公司支付 100 元给S公司原股东，收购S公司100%股权，S公司成为P公司全资子公司。S公司资产负债表无变化。P公司资产负债表变为：现金 900 元，长期股权投资 100 元；所有者权益1000 元。报表如下：
年初资产负债表（合并后）P公司S公司P公司S公司现金 900100 实收资本 1000100 长期股权投资 100 资产总计 1000100 负债和所有者权益总计 1000100年底：P公司全年无业务。期末资产负债表无变化。S公司发生一笔业务。支付 100 元从外部第三方购入一批存货，然后以 150 元的价格出售，货款已收到。不考虑其他费用，暂不考虑所得税。S公司按10%计提盈余公积，无其他分配。S公司年末资产负债表：现金 150 元；所有者权益 150 元（实收资本 100 元，盈余公积 5 元，未分配利润 45 元）。报表如下：年末资产负债表（合并前）P公司S公司P公司S公司现金 900150 实收资本 1000100 长期股权投资 100 盈余公积 5 未分配利润 45 资产总计 1000150 负债和所有者权益总计 1000150开始编制合并财务报表：P公司将长期股权投资由成本法调为权益法：（ 1 ） 借 长期股权投资 50 贷投资收益 50 母公司长期股权投资和子公司所有者权益抵销：（ 2 ）借 实收资本 100盈余公积 5 未分配利润 45 贷长期股权投资 150 母公司投资收益和子公司利润分配抵销：（ 3 ）借 投资收益 50 贷提取盈余公积 5 年末未分配利润 45 以上分录做完后，过入合并工作底稿，发现合并资产负债表不平。 合并工作底稿（合并资产负债表）P公司S公司借贷合并数P公司S公司借贷合并数现金 9001501050 实收资本 1000100 （ 2 ） 1001000 长期股权投资100 （ 1 ） 50 （ 2 ） 1500 盈余公积 5 （ 2 ） 5 未分配利润 45 （ 2 ） 45 （ 3 ） 45 资产总计 1000150501501050 负债和所有者权益总计 1000150150451045分录（ 1 ）的贷方，贷 投资收益 50 ，应该是体现在合并利润表项目；分录（ 2 ）的借贷双方，（借 子公司所有者权益，贷 母公司长期股权投资），都体现在合并资产负债表项目；
分录（ 3 ）的借方，借 投资收益 50 ，体现在合并利润表项目，贷方，贷 提取盈余公积 5 ，体现在合并所有者权益变动表项目，贷 年末未分配利润 45 ，体现在合并资产负债表项目。
最后的结果，子公司的盈利 50 ，在合并资产负债表的资产方有体现（现金增加了 50 ），在负债和所有者权益一方，原本是应该体现在子公司所有者权益中，但第（ 2 ）个分录中，子公司所有者权益和母公司长期股权投资全部对冲，子公司所有者权益变成了 0 。 在第（ 3 ）个分录中，只是部分恢复了子公司的所有者权益，导致合并资产负债表，左边资产总计 1050 ，右边负债和所有者权益总计 1045 ，差了5.
这个是哪里出了问题？

回答人：chenyiwei
你的抵消分录中，“贷：提取盈余公积 5”也是利润分配表中的项目，也会增加年末未分配利润，所以年末未分配利润应增加 50 而不是 45 。这样仍然是平衡的。